# 权益还是负债 - 股东退出条件为获得子公司的股权，应当怎么考虑

提问人：qazwsxedc 时间：2021-07-26 16:01:00
求问陈版主还有其他老师们，假设甲是A公司的大股东，乙是甲拉来的投资者，投入30%的股权，B公司是A的全资子公司。乙投资A公司的时候讲好，如果A公司在 3 年内不实现IPO的话，乙有权退出，但是它不要钱，而是要求A公司将B的100%股权无偿转让给乙。
请问这种情况下， 怎么考虑乙对A公司的初始投资呢？从A公司的角度而言，这项投资是做股还是做债呢？另外，对于这个IPO的赌约，是否会产生衍生金融工具呢？
预先谢谢老师们的赐教！

回答人：chenyiwei
“如果A公司在 3 年内不实现IPO的话，乙有权退出，但是它不要钱，而是要求A公司将B的100%股权无偿转让给乙”，这种情形下，在A的个别报表、合并报表以及甲的合并报表层面，都存在一项以零对价转让子公司（B）股权的合同义务，其触发条件为A公司IPO失败，属于或有结算条款。因此在上述层面均确认为金融负债，而不是确认为权益工具。
该金融负债的金额等于B公司100%股权的公允价值，属于以公允价值计量且其变动计入损益的金融负债，但不是衍生金融负债。